臺灣臺北地方法院刑事判決　　　　　　　99年度易字第3762號
公　訴　人　臺灣臺北地方法院檢察署檢察官
被　　　告　黃勝瑞
上列被告因違反家庭暴力防治法案件，經檢察官提起公訴（99年
度偵字第27900、27935號），本院判決如下：
    主  文
黃勝瑞犯違反保護令罪，共貳罪，各處拘役肆拾日，如易科罰金
，均以新臺幣壹仟元折算壹日。應執行拘役柒拾日，如易科罰金
，以新臺幣壹仟元折算壹日。
    事實及理由
一、本件犯罪事實引用檢察官起訴書（如附件）之記載。
二、證據名稱：
（一）被告黃勝瑞於檢察官聲請羈押本院審理時、本案本院審理
      時之自白（見聲羈卷第5頁背面、本院100年1月25日審判
      筆錄）。
（二）證人即被害人吳佩莉於警詢及偵查中之證述（見偵字第27
      900號卷第8至10頁、第33至34頁、偵字第27935號卷第8至
      10頁）。
（三）本院99年度家護字第502號民事通常保護令裁定（見偵字
      第27900號卷第11頁）。
三、訊據被告固坦承犯違反保護令罪，惟辯稱：其12月8日那天
    去洗手間出來碰到被害人，有推被害人，但沒有對她大聲咆
    哮、抓她的手臂、說她外面有男人云云。惟被告確有對被害
    人大聲咆哮及抓被害人手臂，並以被害人外面有男人等語辱
    罵等情，業據證人即被害人吳佩莉於警詢時證述明確（見偵
    字第27900號卷第9頁）；而被告於警詢時自承：有對被害人
    大聲咆哮（見偵字第27900號卷第7頁），與其於本院審理時
    所述沒有對被害人大聲咆哮（見本院100年1月25日審判筆錄
    第2頁）已有不符，參以被告自承其有憂鬱症會忘記事情（
    見同上筆錄），是其上開所辨，不足採信，復參酌前揭證據
    ，被告確有對被害人大聲咆哮及抓被害人手臂，並以被害人
    外面有男人等語辱罵等情，堪予認定。
四、按家庭暴力防治法所稱「家庭暴力」，指家庭成員間實施身
    體或精神上不法侵害之行為，該法第2條第1款定有明文；被
    告與被害人為夫妻，具同法第3條第1款所定之家庭成員關係
    。是核被告所為，係犯同法第61條第1款違反保護令罪（起
    訴書記載被告係犯同法第61條第1項，顯係誤載，應予更正
    ）。被告先後所為2次違反保護令之犯行，犯意個別，行為
    互異，應予分論併罰。爰審酌被告明知本院已核發99年度家
    護字第502號民事通常保護令，竟仍無視於上開保護令之內
    容，仍對被害人實施身體上或精神上不法侵害之行為，對被
    害人生有危害，及被告大專畢業之智識程度、生活狀況、於
    本院坦承犯罪等一切情狀，分別量處如主文所示之刑及定應
    執行刑，並均諭知易科罰金之折算標準。
五、應依刑事訴訟法第284條之1、第299條第1項前段、第310條
    之1，家庭暴力防治法第61條第1款，刑法第11條前段、第51
    條第6款、第41條第1項前段，判決如主文。
本案經檢察官林彥均到庭執行職務。
中    華    民    國   100    年    1     月    31    日
                    刑事第五庭  法  官  蕭清清
上正本證明與原本無異。
如不服本判決應於收受送達後10日內向本院提出上訴書狀，並應
敘述具體理由；其未敘述上訴理由者，應於上訴期間屆滿後20日
內向本院補提理由書（均須按他造當事人之人數附繕本）「切勿
逕送上級法院」。告訴人或被害人如對於本判決不服者，應具備
理由請求檢察官上訴，其上訴期間之計算係以檢察官收受判決正
本之日期為準。
                                書記官  張華瓊
中    華    民    國   100    年    2     月    1     日
附錄本案論罪科刑法條
家庭暴力防治法第61條
違反法院依第14條第1項、第16條第3項所為之下列裁定者，為本
法所稱違反保護令罪，處3年以下有期徒刑、拘役或科或併科新
臺幣10萬元以下罰金：
一、禁止實施家庭暴力。
二、禁止騷擾、接觸、跟蹤、通話、通信或其他非必要之聯絡行
    為。
三、遷出住居所。
四、遠離住居所、工作場所、學校或其他特定場所。
五、完成加害人處遇計畫。